Inventaris van het archief van het Kantongerecht te Dordrecht, 1970-1979
Nationaal Archief, Den Haag
Het ten onrechte of tot een te hoog bedrag ontvangen van een uitkering als gevolg van het aan een uitvoeringsorgaan van de sociale zekerheid al dan niet opzettelijk verstrekken van onjuiste of onvolledige informatie dan wel het voor dat uitvoeringsorgaan verzwijgen van voor de beslissing relevante gegevens.
Uitlevering
Verwijdering van een persoon uit Nederland met het doel hem ter beschikking te stellen van de autoriteiten van een andere staat naar aanleiding van het plegen van een *misdrijf.
Uitzetting
Verwijdering van een *vreemdeling uit Nederland wanneer zijn verblijf niet (meer) rechtmatig is.
Verdachte
Voor het begin van de vervolging is hij degene van wie uit feiten of omstandigheden een redelijk vermoeden van schuld aan een strafbaar feit wordt aangenomen, daarna is hij degene tegen wie de vervolging is gericht.
Verstek (verlenen)
Formele constatering door de rechter dat een partij of een verdachte niet in rechte (per procureur) is verschenen noch op een andere wijze op de oproep bij verzoekschrift of dagvaarding heeft gereageerd; het betekent in de regel toewijzing van de eis.
Verstekvonnis
Uitspraak in een rechtszaak waarbij een procespartij niet in rechte ter zitting is verschenen noch heeft gereageerd. Zie ook: Verstek (verlenen).
Verzet
Gewoon *rechtsmiddel, aan te wenden tegen een uitspraak (*verstekvonnis) die door een rechtsprekende instantie niet op tegenspraak is gegeven en waartegen geen *hoger beroep openstaat. Zie ook: Contradictoir vonnis.
Verzetvonnis
Uitspraak in een rechtszaak die de rechter na verstekverlening opnieuw heeft beoordeeld. Zie ook: Verstek, Verstekvonnis, Verzet.
Voeging ad informandum
Het voegen, door het Openbaar Ministerie, van een strafzaak zonder tenlastelegging bij een andere zaak die aan de rechter wordt voorgelegd, met het doel de rechter bij de bepaling van de strafmaat rekening te laten houden met de gevoegde zaak. Zie ook: Afdoening door Openbaar Ministerie.
Voeging ter berechting
Het samenvoegen, door het Openbaar Ministerie, van ingeschreven strafzaken, met het doel de rechter bij één *vonnis verschillende zaken tegelijk te laten afdoen. Zie Afdoening door Openbaar Ministerie.
Voeging ter zitting
Het samenvoegen, door de rechter, van onder verschillende parketnummers ingeschreven strafzaken, met het doel deze zaken als één strafzaak te behandelen. Zie Afdoening door de rechter.
Vonnis
Gemotiveerde bindende uitspraak van de rechter in een voor hem gevoerd rechtsgeding. Zie ook: Arrest, Tussenvonnis.
Voogdij
Gezag over minderjarige en diens goederen, van rechtswege of op beslissing van de rechter aan een ouder of een derde opgedragen, wanneer het ouderlijk gezag niet over het kind wordt uitgeoefend.
Voorlopige toevertrouwing
Maatregel waarbij de kinderrechter voorlopig in de gezagsuitoefening van een minderjarige voorziet, indien een minderjarige niet onder gezag staat of dit gezag niet over hem wordt uitgeoefend.
Vreemdeling
Ieder die de Nederlandse nationaliteit niet bezit en niet op grond van een wettelijke bepaling als Nederlander wordt behandeld.
Vrijspraak
Uitspraak, door de rechter, waarbij hij niet bewezen acht dat het door de officier van justitie ten laste gelegde feit door de verdachte is gepleegd. Zie ook: Ontslag van rechtsvervolging, Schuldigverklaring.
Beschrijving van de series en archiefbestanddelen
- Rechtspraak, 1.1
  - Strafzaken, 1.1.1
    - Register van rechtsmiddelen van de griffie., 1968-1978; 1-2; 2 delen
      - 1968 - 1972 juli 26, 1
        Openbaarheid beperkt tot 1 januari 2048
      - 1972 juli 28 - 1978 juli 03, 2
        Openbaarheid beperkt tot 1 januari 2054
  - Burgerlijke zaken, 1.1.2
    - Kantonrechter, 1.1.2.1
      - Bij dagvaarding, 1.1.2.1.1
        - Klapperkaarten, geordend op jaar en vervolgens op naam van de eiser., 1970-1979; 3-12; kaartsysteem
          Zie voor de audiëntiebladen en minuten van vonnissen de inv.nrs. 13 - 93, de processtukken de inv.nrs 94 - 199 en de verstekvonnissen vanaf 1976, de inv.nrs. 200 - 221.
          - 1970 - 1971, P., 3
            Openbaarheid beperkt tot 1 januari 2047
          - 1971, R - 1972, T., 4
          - 1972, U - 1973, R., 5
          - 1973, S - 1974, P., 6
            Openbaarheid beperkt tot 1 januari 2049
          - 1974, R - 1975, N., 7
            Openbaarheid beperkt tot 1 januari 2050
          - 1975, O - 1976, K., 8
            Openbaarheid beperkt tot 1 januari 2051
          - 1976, L - 1977, H., 9
            Openbaarheid beperkt tot 1 januari 2052
          - 1977, I - 1978, H., 10
            Openbaarheid beperkt tot 1 januari 2053
          - 1978, J - 1979, G., 11
          - 1979, H - Z., 12
            Openbaarheid beperkt tot 1 januari 2055
        - Audiëntiebladen en minuten van vonnissen., 1970-1979; 13-93; 81 pakken
          Zie voor de toegang de inv.nrs. 3 - 12.
          - 1970 jan. - mrt. 24, 13
            Openbaarheid beperkt tot 1 januari 2046
          - 1970 mrt. 26 - juni 11, 14
          - 1970 juni 12 - sep. 22, 15
          - 1970 sep. 24 - nov. 17, 16
          - 1970 nov. 19 - dec., 17
          - 1971 jan. - mrt. 16, 18
          - 1971 mrt. 18 - mei, 19
          - 1971 juni - juli, 20
          - 1971 aug - okt. 07, 21
          - 1971 okt. 11 - nov., 22
          - 1971 dec., 23
          - 1972 jan. - feb. 24, 24
          - 1972 feb. 29 - apr. 25, 25
          - 1972 apr. 27 - juni 25, 26
          - 1972 juni 20 - aug. 03, 27
          - 1972 aug. 10 - sep. 21, 28
          - 1972 sep. 25 - nov. 09, 29
          - 1972 nov. 14 - dec, 30
          - 1973 jan. - feb. 13, 31
          - 1973 feb. 15 - mrt. 20, 32
          - 1973 mrt. 22 - apr. 24, 33
          - 1973 apr. 26 - mei 22, 34
          - 1973 mei 24 - juni, 35
          - 1973 juli - aug. 16, 36
          - 1973 aug. 23 - okt. 04, 37
          - 1973 okt. 09 - nov. 20, 38
          - 1973 nov. 22 - dec., 39
          - 1974 jan. 03 - feb. 07, 40
          - 1974 feb. 12 - mrt. 27, 41
          - 1974 mrt. 28 - mei 02, 42
          - 1974 mei 09 - juni 13, 43
          - 1974 juni 20 - aug. 15, 44
          - 1974 aug. 20 - sep. 25, 45
          - 1974 sep. 26 - nov. 05, 46
          - 1974 nov. 07 - dec., 47
          - 1975 jan. - feb., 48
          - 1975 mrt. - apr., 49
          - 1975 mei - juni, 50
          - 1975 juli - aug., 51
          - 1975 sep. - okt. 09, 52
          - 1975 okt. 14 - nov., 53
          - 1975 dec., 54
          - 1976 jan. 08 - feb. 10, 55
          - 1976 feb. 10 - mrt. 10, 56
          - 1976 mrt. 18 - apr. 21, 57
          - 1976 apr. 22 - mei, 58
          - 1976 juni, 59
          - 1976 juli - aug., 60
          - 1976 sep. 02 - sep. 21, 61
          - 1976 sep. 23 - okt. 21, 62
          - 1976 okt. 26 - nov., 63
          - 1976 dec., 64
          - 1977 jan. - feb. 10, 65
          - 1977 feb. 15 - mrt., 66
          - 1977 apr. - mei 12, 67
          - 1977 mei 17 - juni 23, 68
          - 1977 juni 28 - aug., 69
          - 1977 sep. - okt. 11, 70
          - 1977 okt. 13 - nov. 08, 71
          - 1977 nov. 10 - nov. 29, 72
          - 1977 dec., 73
          - 1978 jan. 5 - jan. 24, 74
          - 1978 jan. 26 - feb. 23, 75
          - 1978 feb. 28 - mrt., 76
          - 1978 apr. - mei 11, 77
          - 1978 mei 12 - juni 20, 78
          - 1978 juni 22 - juli 20, 79
          - 1978 juli 27 - sep. 07, 80
          - 1978 sep. 08 - sep. 28, 81
          - 1978 okt. 03 - okt. 26, 82
          - 1978 nov., 83
          - 1978 dec., 84
          - 1979 jan. - feb. 06, 85
          - 1979 feb. 08 - mrt. 13, 86
          - 1979 mrt. 15 - apr. 20, 87
          - 1979 apr. 24 - mei, 88
          - 1979 juni - juli 05, 89
          - 1979 juli 12 - aug., 90
          - 1979 sep. - okt. 09, 91
          - 1979 okt. 11 - nov. 15, 92
          - 1979 nov. 16 - dec., 93
        - Processtukken betreffende huur- en arbeidszaken., 1970-1979; 94-199; 105 pakken
          - 1970, rolnummers 0002 - 0241., 94
          - 1970, rolnummers 0242 - 0347., 95
          - 1970, rolnummers 0408 - 0499., 96
          - 1970, rolnummers 0500 - 0591., 97
          - 1970, rolnummers 0593 - 0648., 98
          - 1970, rolnummers 0649 - 0835., 99
          - 1971, rolnummers 0001 - 0265., 100
          - 1971, rolnummers 0266 - 0440., 101
          - 1971, rolnummers 0442 - 0620., 102
          - 1971, rolnummers 0622 - 0799., 103
          - 1971, rolnummers 0837 - 0852., 104
          - 1971, rolnummers 0854 - 0999., 105
          - 1971, rolnummers 1015 - 1105., 106
          - 1971, rolnummers 1106 -1175., 107
          - 1972, rolnummers 0001 - 0323., 108
          - 1972, rolnummers 0326 - 0679., 109
          - 1972, rolnummers 0680 - 0958., 110
          - 1972, rolnummers 0975 - 1195., 111
          - 1972, rolnummers 1197 - 1432., 112
          - 1973, rolnummers 0010 - 0153., 113
          - 1973, rolnummers 0157 - 0325., 114
          - 1973, rolnummers 0326 - 0613., 115
          - 1973, rolnummers 0616 - 0755., 116
          - 1973, rolnummers 0756 - 0999., 117
          - 1973, rolnummers 1018 - 1335., 118
          - 1973, rolnummers 1336 - 1438., 119
          - 1973, rolnummers 1461 - 1625., 120
          - 1974, rolnummers 0019 - 0225., 121
          - 1974, rolnummers 0226 - 0440., 122
          - 1974, rolnummers 0469 - 0668., 123
          - 1974, rolnummers 0675 - 0758., 124
          - 1974, rolnummers 0762 - 0903., 125
          - 1974, rolnummers 0904 - 1035., 126
          - 1974, rolnummers 1036 - 1174., 127
          - 1974, rolnummers 1177 - 1414., 128
          - 1974, rolnummers 1415 - 1495., 129
          - 1974, rolnummers 1505 - 1648., 130
          - 1974, rolnummers 1649 - 1715., 131
          - 1975, rolnummers 0011 - 0118., 132
          - 1975, rolnummers 0119 - 0304., 133
          - 1975, rolnummers 0308 - 0470., 134
          - 1975, rolnummers 0471 - 0609., 135
          - 1975, rolnummers 0611 - 0730., 136
          - 1975, rolnummers 0729 - 0860., 137
          - 1975, rolnummers 0863 - 1029., 138
          - 1975, rolnummers 1064 - 1169., 139
          - 1975, rolnummers 1170 - 1344., 140
          - 1975, rolnummers 1345 - 1408., 141
          - 1975, rolnummers 1415 - 1464., 142
          - 1975, rolnummers 1511 - 1742., 143
          - 1976, rolnummers 0005 - 0181., 144
          - 1976, rolnummers 0197 - 0291., 145
          - 1976, rolnummers 0306 - 0565., 146
          - 1976, rolnummers 0566 - 0606., 147
          - 1976, rolnummers 0618 - 0745., 148
          - 1976, rolnummers 0746 - 0893., 149
          - 1976, rolnummers 0895 - 1042., 150
          - 1976, rolnummers 1044 - 1132., 151
          - 1976, rolnummers 1135 - 1215., 152
          - 1976, rolnummers 1216 - 1335., 153
          - 1976, rolnummers 1342 - 1401., 154
          - 1976, rolnummers 1426 - 1607., 155
          - 1976, rolnummers 1608 - 1751., 156
          - 1977, rolnummers 0003 - 0066., 157
          - 1977, rolnummers 0068 - 0102., 158
          - 1977, rolnummers 0119 - 0130., 159
          - 1977, rolnummers 0231 - 0234., 160
          - 1977, rolnummers 0235 - 0389., 161
          - 1977, rolnummers 0427 - 0592., 162
          - 1977, rolnummers 0636 - 0690., 163
          - 1977, rolnummers 0692 - 0811., 164
          - 1977, rolnummers 0836 - 0877., 165
          - 1977, rolnummers 0886 - 0946., 166
          - 1977, rolnummers 0953 - 1003., 167
          - 1977, rolnummers 1005 - 1163., 168
          - 1977, rolnummers 1177 - 1236., 169
          - 1977, rolnummers 1237 - 1330., 170
          - 1977, rolnummers 1334 - 1455., 171
          - 1977, rolnummers 1466 - 1536., 172
          - 1978, rolnummers 0010 - 0090., 173
          - 1978, rolnummers 0102 - 0106., 174
          - 1978, rolnummers 0107 - 0110., 175
          - 1978, rolnummers 0111 - 0231., 176
          - 1978, rolnummers 0248 - 0345., 177
          - 1978, rolnummers 0633 - 0502., 178
          - 1978, rolnummers 0522 - 0621., 179
          - 1978, rolnummers 0630 - 0788., 180
          - 1978, rolnummers 0791 - 0870., 181
          - 1978, rolnummers 0876 - 1088., 182
          - 1978, rolnummers 1089 - 1259., 183
          - 1978, rolnummers 1304 - 1362., 184
          - 1978, rolnummers 1363 - 1524., 185
          - 1978, rolnummers 1525 - 1575., 186
          - 1979, rolnummers 0023 - 0095., 187
          - 1979, rolnummers 0104 - 0192., 188
          - 1979, rolnummers 0251 - 0351., 189
          - 1979, rolnummers 0353 - 0441., 190
          - 1979, rolnummers 0442 - 0492., 191
          - 1979, rolnummers 0504 - 0607., 192
          - 1979, rolnummers 0624 - 0705., 193
          - 1979, rolnummers 0723 - 0810., 194
          - 1979, rolnummers 0828 - 0890., 195
          - 1979, rolnummers 0897 - 1048., 196
          - 1979, rolnummers 1049 - 1156., 197
          - 1979, rolnummers 1158 - 1334., 198
          - 1979, rolnummers 1336 - 1524., 199
        - Verstekvonnissen van huur- en arbeidszaken., 1976-1979; 200-221; 22 pakken
          - 1976, rolnummers 0010 - 0377., 200
          - 1976, rolnummers 0391 - 0754., 201
          - 1976, rolnummers 0755 - 1057., 202
          - 1976, rolnummers 1074 - 1349., 203
          - 1976, rolnummers 1353 - 1765., 204
          - 1977, rolnummers 0001 - 0352., 205
          - 1977, rolnummers 0353 - 0652., 206
          - 1977, rolnummers 0668 - 0782., 207
          - 1977, rolnummers 0784 - 1124., 208
          - 1977, rolnummers 1144 - 1331., 209
          - 1977, rolnummers 1332 - 1533., 210
          - 1978, rolnummers 0001 - 0256., 211
          - 1978, rolnummers 0276 - 0604., 212
          - 1978, rolnummers 0605 - 0977., 213
          - 1978, rolnummers 0994 - 1321., 214
          - 1978, rolnummers 1327 - 1564., 215
          - 1979, rolnummers 0001 - 0254., 216
          - 1979, rolnummers 0256 - 0457., 217
          - 1979, rolnummers 0460 - 0637., 218
          - 1979, rolnummers 0640 - 0804., 219
          - 1979, rolnummers 0807 - 1150., 220
          - 1979, rolnummers 1152 - 1506., 221
      - Bij rekest, 1.1.2.1.2
        - Register voor rekesten tot inleiding van een contentieuze procedure., 1969-1980; 222-223; 2 delen
          Contentieuze zaken kunnen worden gezien als civiele zaken, die worden ingeleid middels een verzoekschrift in plaats van een dagvaarding maar ook leiden tot een vonnis.
          - 1969 mei 11 - 1975 sep. 03, 222
            Openbaarheid beperkt tot 1 januari 2045
          - 1975 sep. 09 - 1980 feb. 21, 223
        - Beschikkingen op diverse rekesten., 1970-1979; 224-261; 38 pakken
          - 1970, repertoirenummers 0002 - 0314., 224
          - 1970, repertoirenummers 0316 - 0610., 225
          - 1970, repertoirenummers 0611 - 0885., 226
          - 1971, repertoirenummers 0001 - 0300., 227
          - 1971, repertoirenummers 0301 - 0550., 228
          - 1971, repertoirenummers 0551 - 0845., 229
          - 1972, repertoirenummers 0001 - 0271., 230
          - 1972, repertoirenummers 0272 - 0500., 231
          - 1972, repertoirenummers 0501 - 0709., 232
          - 1972, repertoirenummers 0710 - 0888., 233
          - 1973, repertoirenummers 0001 - 0250., 234
          - 1973, repertoirenummers 0251 - 0500., 235
          - 1973, repertoirenummers 0501 - 0776., 236
          - 1974, repertoirenummers 0002 - 0244., 237
          - 1974, repertoirenummers 0245 - 0424., 238
          - 1974, repertoirenummers 0426 - 0658., 239
          - 1974, repertoirenummers 0659 - 0867., 240
          - 1975, repertoirenummers 0001 - 0250., 241
          - 1975, repertoirenummers 0251 - 0500., 242
          - 1975, repertoirenummers 0502 - 0650., 243
          - 1975, repertoirenummers 0651 - 0862., 244
          - 1976, repertoirenummers 0001 - 0218., 245
          - 1976, repertoirenummers 0220 - 0500., 246
          - 1976, repertoirenummers 0501 - 0711., 247
          - 1976, repertoirenummers 0713 - 0945., 248
          - 1977, repertoirenummers 0001 - 0164., 249
          - 1977, repertoirenummers 0166 - 0350., 250
          - 1977, repertoirenummers 0351 - 0550., 251
          - 1977, repertoirenummers 0551 - 0787., 252
          - 1978, repertoirenummers 0003 - 0250., 253
          - 1978, repertoirenummers 0251 - 0450., 254
          - 1978, repertoirenummers 0451 - 0649., 255
          - 1978, repertoirenummers 0651 - 0800., 256
          - 1978, repertoirenummers 0801 - 0942., 257
          - 1979, repertoirenummers 0001 - 0250., 258
          - 1979, repertoirenummers 0251 - 0500., 259
          - 1979, repertoirenummers 0502 - 0756., 260
          - 1979, repertoirenummers 0757 - 1059., 261
    - Pachtkamer, 1.1.2.2
      - Audiëntiebladen van zittingen van de pachtkamer en minuten van vonnissen., 1970-1976; 262; pak
      - Correspondentie en minuten van vonnissen., 1969-1979; 263
      - Pachtverlenging met aflooptermijnen., 1970-1979; 264; pak
      - Stukken betreffende de schriftelijke vastlegging pachtovereenkomst., 1970-1979; 265-266; 2 pakken
        - 1970 - 1974, 265
        - 1975 - 1979, 266
- Buitengerechtelijke zaken, 1.2
  - Voogdijzaken, 1.2.1
    - Voogdijregisterkaarten, geordend op jaar van meerderjarigheid, daarbinnen op naam van kind., 1970-1979; 267-271; kaartsysteem
      Zie voor de bijbehorende stukken vanaf 1970, de inv.nrs. 277 - 295.
      - 1970 - 1972, J, 267
      - 1972, K - 1974, R, 268
      - 1974, S - 1977, D, 269
      - 1977, E - 1979, J, 270
      - 1979, K - Z, 271
    - Voogdijregisterkaarten op het voogdijbewind, geordend op jaar van meerderjarigheid, daarbinnen op naam van de ouders., 1970-1979; 272-273; kaartsysteem
      - 1970 - 1975, G., 272
      - 1975, H - 1979., 273
    - Processtukken van voogdijzaken geordend op jaar van meerderjarigheid., 1967-1979; 274-295; 22 pakken
      Zie voor de toegangen vanaf 1970, de inv.nrs. 267 - 271 en de inv.nrs. 272 - 273.
      - 1967, nummers 00577 - 05279., 274
        Openbaarheid beperkt tot 1 januari 2043
      - 1968, nummers 00738 - 05259., 275
        Openbaarheid beperkt tot 1 januari 2044
      - 1969, nummers 00573 - 05795., 276
      - 1970, nummers 00178 - 06195., 277
      - 1971, nummers 00043 - 06688., 278
      - 1972, nummers 00202 - 06713., 279
      - 1973, nummers 00590 - 05796., 280
      - 1973, nummers 05802 - 07472., 281
      - 1974, nummers 00598 - 05389., 282
      - 1974, nummers 05398 - 09649., 283
      - 1975, nummers 00967 - 05984., 284
      - 1975, nummers 05985 - 09456., 285
      - 1976, nummers 01198 - 06005., 286
      - 1976, nummers 06011 - 09379., 287
      - 1977, nummers 01590 - 06146., 288
      - 1977, nummers 06170 - 09949., 289
      - 1978, nummers 01792 - 05682., 290
      - 1978, nummers 05703 - 08481., 291
      - 1978, nummers 08513 - 10710., 292
      - 1979, nummers 01662 - 06897., 293
      - 1979, nummers 06927 - 09209., 294
      - 1979, nummers 09223 - 14669., 295
- Huishoudelijke- en griffiezaken, 1.3
  - Repertoire ten dienste van de administratie der buitengerechtelijke verrichtingen ter griffie., 1968-1979; 296-298; 3 delen
    - 1968 juni 28 - 1972 mei 03, 296
    - 1972 mei 04 - 1976 mrt. 03, 297
    - 1976 apr. 01 - 1979 nov. 28, 298
  - Stukken betreffende de benoemingen van leden van de pachtkamer., 1968-1983; 299; omslag
    Openbaarheid beperkt tot 1 januari 2059